# 公立医院的审计报告模板

提问人：pp 树叶 时间：2014-11-17 11:23:41
求大神们：急需公立医院的审计报告模板，多谢！

回答人：chenyiwei
附件是上海注协 2013 年 1 月发布的审计指引，可供参考。
事业单位、医院年报审计底稿模板（上海注协 2013.01）.rar
(564.62 KB, 下载次数: 941)
2014-11-17 19:14 上传